臺灣桃園地方法院交通事件裁定　　　　 94年度交聲字第339號
原處分機關　交通部公路總局新竹區監理所中壢監理站
異　議　人　甲○○
即受處分人
上列異議人即受處分人因違反道路交通管理處罰條例事件，對交
通部公路總局新竹區監理所中壢監理站違反道路交通管理事件裁
決書所為處分（原處分案號：民國94年7 月4 日壢監裁字第裁53
－ＤＡ0000000號），聲明異議，本院裁定如下：
        主  文
異議駁回。
        理  由
一、聲明異議意旨略以：異議人即受處分人甲○○於民國94年7
    月2 日23時52分許，駕駛車號FM9 －673 號重型機車（下稱
    上開機車），行經桃園縣中壢市○○路、中豐路口處，為桃
    園縣政府警察局中壢分局中壢派出所警員舉發「酒後駕車，
    經給予當事人喝水漱口，酒精測值為0 ．89mg/l（禁駛）」
    ，惟於上開時、地，異議人駕駛上開機車遇見臨檢，遂停車
    於附近海產店門口，車子停駛，也未發動，有一警員古浩成
    上前看異議人之證件，並告知可以將車子牽過，未料到警車
    旁，警員即要求進行酒測，異議人覺得是以不正當手法及誘
    騙方式，使異議人受騙，讓人心有不甘，爰依法聲明異議等
    語。
二、按汽車駕駛人有飲用酒類後其吐氣所含酒精濃度超過0.25毫
    克以上者，不得駕車；又按汽車駕駛人，駕駛汽車經測試檢
    定有左列情形之一者，處新臺幣一萬五千元以上六萬元以下
    罰鍰，並當場移置保管其車輛及吊扣其駕駛執照一年。‧‧
    ‧一酒精濃度超過規定標準。道路交通安全規則第114 條第
    2 款、道路交通管理處罰條例第35條第1 項第1 款分別定有
    明文。
三、經查：
    (一)本件違規事實係異議人於94年7 月2日23 時52分許，駕
        駛上開機車，行經桃園縣中壢市○○路、中豐路口處，
        為桃園縣政府警察局中壢分局中壢派出所警員舉發「酒
        後駕車，經給予當事人喝水漱口，酒精測值為0 ．89mg
　　　　/l（禁駛）」，而填製桃園縣政府警察局桃警局交字第
 　　　 ＤＡ0000000 號舉發違反道路交通管理事件通知單，惟
        異議人於應到案日期（94年7 月17日）前陳述不服，裁
        決機關認無理由而於94年7 月4 日裁決處罰鍰新臺幣4
        萬5 千元，並吊扣駕駛執照12個月，有前揭違規通知單
        、裁決書各1 份附卷可參。
    (二)證人即事發當日舉發異議人上開違規事實之警員古浩成
        於本院審理中結證稱：（問：本件是否由你舉發？）是
        ；（問：舉發過程？）‧‧過程並不是如異議人聲明異
        狀所載，當時我們的路檢點是在海產店的旁邊沒有錯，
    　　異議人騎著機車，到達海產店門口時，因為看到警察執
      　行攔檢勤務，就停下來，我覺得奇怪就趨前盤查，發現
        異議人身上有酒味，我就請他將機車牽到臨時路檢點，
        就是警車所在的位置，請他接受酒測，我不可能跟他說
        沒有事，‧‧更何況異議人確實有酒後駕駛交通工具，
        一直到路檢點才停下來，他確實有違反酒後不得駕車的
        規定，於是我就當場開立違規通知單舉發他，他並且有
        簽收；（問：「提示酒精濃度檢測單」是否由你施測？
        ）是，當時異議人也有配合，他對於測定值也沒有爭執
        ；（問：舉發後異議人的車子如何處理？）當場禁止他
　　　　駕駛，將他的車子拖到拖吊場，異議人也沒有意見；（
  　　　問：本件是否有移送異議人涉犯刑法公共危險罪？）有
    　　，後來我們也有請他回警局製作筆錄等語甚詳在卷（見
        本院94年8 月26日訊問筆錄），並有酒精濃度檢測單1
        紙附卷可稽，而佐以異議人於事發當日確有在遭警舉發
        本件違規前，駕駛上開機車，直至遇見臨檢，始停車於
        臨檢點附近之海產店門口等情，業經異議人於聲明異議
        狀中陳述明確，則堪認證人古浩成上開證詞應具客觀真
        實性，可以採取。從而，異議人確於前述時、地，駕駛
        汽車酒精濃度超過規定標準一情應可認定。
    (三)至異議人雖以前揭情詞置辯，惟已與上開事證不符，況
        證人古浩成為執行勤務之公務員，為達其維護交通秩序
        、安全之行政目的而依法執行公權力，其與異議人素不
        相識，衡情亦無陷害異議人違規之必要，此外復查無何
        證據足資證明本件舉發警員有以不正當手法、誘騙違法
        取締之情事，是異議人指責警員古浩成以不正當手法及
        誘騙方式，使異議人受騙等節，自無從遽信。且異議人
        就其於94年7 月2 日22時許，在桃園縣中壢市住處飲用
        含酒精類飲料，致體內酒精濃度已達不能安全駕駛之狀
        態，竟仍執意駕乘上開機車外出，嗣於同日23時52分許
        ，行經桃園縣中壢市○○路與中豐路口時，遭警查覺駕
        車有異，經攔查後對其實施酒精測試，查知呼氣中所含
        酒精濃度值每公升達0.89毫克等節，亦於其因本件違規
        事實所涉之公共危險刑事案件中坦白承認，此有臺灣桃
        園地方法院檢察署檢察官94年偵字第12588 號聲請簡易
        判決處刑書及本院94年壢交簡字第1458號刑事簡易判決
        書各1 份附卷為憑。職是，尚不得據異議人上開所辯，
        即為其有利之認定甚明。
    (四)綜上所述，本件異議人於上揭時、地，駕駛汽車酒精濃
        度超過規定標準（超過0 ．55以上），於應到案期日前
        （94年7 月17日前）到案陳述不服舉發，裁決機關認無
        理由，而依前揭道路交通管理處罰條例第35條第1 項第
        1 款，違反道路交通管理事件統一裁罰標準及處理細則
        第43條、第44條、第61條規定，對異議人處新臺幣4 萬
        5 千元之罰鍰，並吊扣駕駛執照12個月，經核並無違法
        之處，異議意旨求為撤銷原裁決，非有理由，應予駁回
        。
據上論斷，應依道路交通管理處罰條例第87條第2 項、道路交通
案件處理辦法第19條，裁定如主文。
中　　華　　民　　國　　94　　年　　8 　　月　　31　　日
                                臺灣桃園地方法院交通法庭
                                      法  官  王  美  玲
以上正本證明與原本無異。
如不服本裁定，應於裁定送達後5日內向本院提出抗告狀。
                                      書記官  張  子  涵
中　　華　　民　　國　　94　　年　　9 　　月　　2 　　日
